---
title: "Taller 1: Estadistica descriptiva"
author: "Miguel Angel Pastor"
date: " octubre de 2018"
output: html_document
---

```{r setup, include=FALSE}
knitr::opts_chunk$set(echo = TRUE)
```

# Base de datos papa
## Planteamiento del problema 

El cultivo de la papa ha tenido grandes problematicas ambientales, pues éste, por ser un cultivo perteneciente a la famila de las solanaceas, y por tener una larga trayectoria en su produccion,  es muy suceptible a plagas y enfermedades ya que estas van generando resistencia a los diferentes productos que se aplican para su control; debido a esto se hace necesario la aplicacion de gran cantidad de insumos para su producción sin darle gran importancia a al impacto ambiental que se genera.
A pesar de que la papa puede dar produccion desde los 0 msnm hasta los propios paramos para disminuir el ataque por plagas y enfermedades los agricultores prefieren cultivarla en zonas altas como paramos o cercanas a los paramos. Es aca donde se genera la gran problematica de este cultivo principalmente a nivel ambiental ya que cuando se afecta el medio ambiente con aplicacion de productos para el control de plagas y enfermedades, tambien se destruye no de los ecosistemas mas imprtantes de la tierra como los paramos o zonas aledañas que proveen el recurso mas importante para la vida como lo es el recurso hidrico. 

## Preguntas de interes con respecto a los datos

  * ¿Cuales son las zonas (Departementos y Municipios)con mayor produccion de papa en colombia? 
  * ¿Cuales son las zonas (Departementos y Municipios)con mayores rendimientos de papa?
  * ¿los rendimientos mas alto se obtinenen de areas cultivadas grandes o pequeñas?
  * ¿ 
  
  
```{r}
# Cultivo de papa
papa <- read.csv("Cadena_Productiva_Papa_-_Area__Producci_n_Y_Rendimiento.csv",
                 encoding = "UTF-8")
head(papa)
```

```{r}
str(papa)
```
  

```{r}
papa1 <- papa [, c("DEPARTAMENTO", "MUNICIPIO", "PERIODO", "Área.Sembrada.ha.", "Área.Cosechada.ha.", "Rendimiento.t.ha.", "Producción.t.")]

head(papa1)


```
  
```{r}
summary(papa1)
```
  
   
```{r}
hist(papa1$Área.Sembrada.ha.)
```
   
   
   
```{r}
boxplot(papa1$Área.Sembrada.ha. ~ papa1$DEPARTAMENTO,
        main = "Area sembrada vs Area cosechada",
        xlab = " ",
        ylab = "Has",
        col = "green", las= 2)
```
   
   
```{r}
plot(papa1$Área.Sembrada.ha., papa1$Área.Cosechada.ha.)
```
   
   
```{r}
papa1$diferencia <- papa1$Área.Sembrada.ha. - papa1$Área.Cosechada.ha.


plot(papa1$Área.Sembrada.ha., papa1$diferencia)


```
   
   